【裁判字號】    88,易,953
【裁判日期】    890210
【裁判案由】    竊盜
【裁判全文】
臺灣雲林地方法院刑事判決                          八十八年度易字第九五三號
    公  訴  人  臺灣雲林地方法院檢察署檢察官
    被      告  庚○○
                丙○○
                辛○○
    右  一  人
    選任辯護人  簡承佑
    被      告  甲○○
右列被告等因竊盜案件，經檢察官提起公訴（八十八年度偵字第一八七二號），及移
送併辦（八十八年度偵字五七五０號、八十八年度偵字第五五六七號），本院判決如
左：
    主  文
庚○○、丙○○共同連續結夥三人攜帶兇器竊盜，各處有期徒刑捌月，丙○○緩刑肆
年，緩刑期間付保護管束。
甲○○共同連續結夥三人攜帶兇器竊盜，未遂，處有期徒刑捌月，扣案機車鑰匙壹支
沒收之。
辛○○共同攜帶結夥三人兇器竊盜，未遂，處有期徒刑伍月，緩刑貳年，緩刑期間付
保護管束。
扣案之鋼繩壹條、剪刀、鐵撬各壹支、鐵板貳支均沒收之。
    事  實
一、庚○○、丙○○與另一姓名年籍不詳之成年男子，基於意圖為自己不法所有之概
    括犯意，三人並本於犯意之聯絡，於民國八十八年一月六日凌晨，在雲林縣麥寮
    鄉○○路四號之麥寮衛生所前，持庚○○所有之長約二十公分剪刀一支先行剪斷
    附著於牆壁上之中華電信股份有限公司（下稱中華電信公司）之投幣式公用電話
    電話線，復以其所有之長約各三十公分鐵板二支並長約六十公分之鐵翹一支，將
    公用電話上端附著於牆壁之部分翹開後，再以其所有質地相當硬重之鋼繩套住該
    公用電話一具，並將鋼繩連結於汽車上，以汽車前進之力量將整具公用電話卸下
    而毀損之致令不堪使用（毀損部分均未據告訴、以下亦同），進而竊取之並據為
    己有，而將其內之新台幣（下同）現金硬幣三千元朋分花用，該電話機具則予丟
    棄。其三人復於同年一月十二日凌晨，在雲林縣麥寮鄉麥豐村麥寮九二之九號台
    西客運前，以上開手法，竊得中華電信公司之投幣式公用電話一具，均分其內之
    二千元現金，並丟棄該電話機具。再於同年一月十五日凌晨，在雲林縣林東村中
    華路十一號四湖鄉農會林厝辦事處前，又以上開方法，竊取中華電信公司之投幣
    式公用電話一具，花用其內之現金六百九十九元後，丟棄該電話。嗣於八十八年
    三月十九日凌晨三時許，庚○○夥同辛○○、甲○○三人，基於犯意之聯絡，由
    庚○○駕駛無車號之自小客車一台，攜帶上開工具及一長約三十公分之萬用板手
    等客觀上均足對人身安全產生危害之器具，載同辛○○、甲○○至雲林縣台西鄉
    山寮村四七之五號「嘉人商店」前，由庚○○以剪刀剪斷該商店前之公用電話電
    線，並以鐵板及鐵翹翹開附著於牆壁上中華電信公司之投幣式公用電話一具，並
    推辛○○、甲○○在旁把風，著手竊取該電話時，為警當場查獲而未得逞，並扣
    得上開鐵板、剪刀、鋼繩、鐵翹、萬用板手等物。甲○○則又基於上開竊盜之概
    括犯意，於八十八年九月十一日晚上九時許，在雲林縣四湖鄉湖西村「參天宮」
    前，以不詳手法，竊取乙○○持有之車號ＮＵＣ－五二０號重型機車一部，及其
    內之金牌共十一面，得手據為己有，並將該車之引擎取出改裝於壬○○所有之車
    號ＮＳＮ－一八九號重型機車上。甲○○另於八十八年九月二十七日凌晨，在雲
    林縣元長鄉○○村○○街五號之四前，以其所有之鑰匙一支，竊取己○○持有之
    車號ＵＧＰ－六七二號輕型機車一部，得手後據為己有。嗣於同年十一月九日下
    午三時許，及同年十月二十六日晚上九時許，經警在雲林縣台西鄉○○路及同鄉
    ○○村○○路一四二號前分別查獲，並扣得上開機車鑰匙一支。
二、案經雲林縣警察局台西分局報告臺灣雲林地方法院檢察署檢察官偵查起訴及移送
    併辦。
    理  由
一、訊據被告庚○○對右揭竊取公用電話之犯行坦承不諱，並有查獲現場照片、取贓
    現場照片各數幀、證人黃為結即中華電信公司公用電話股長證述上開公用電話失
    竊情節甚詳、中華電信雲林營運處函文所附投幣式公用電話遭受破壞示意圖一紙
    在卷足參，復經同案被告辛○○、甲○○供述被告庚○○於查獲地點著手竊盜之
    情無誤。訊據被告丙○○則矢口否認有參與竊取公用電話，辯稱：案發當時伊人
    在台北云云。訊據被告辛○○、甲○○固不否認於右開時地有與被告庚○○前往
    查獲竊取公用電話地點之事，惟均矢口否認有竊盜犯行，均辯稱：伊等只是在旁
    勸阻被告庚○○不要竊盜，因被告庚○○當時喝醉出事，所以才跟著一起去，並
    未參與竊盜云云。然查：被告庚○○係與被告丙○○及另一不詳姓名年籍之成年
    男子共同前往右開地點竊取公用電話之情，業據被告庚○○於警訊、偵查中供述
    甚明，而被告丙○○與被告庚○○二人並無冤隙，為其二人所是認，則被告庚○○會供出另有一名不詳姓名之成年男子一起偷竊，其大可一併隱瞞被告丙○○之
    姓名年籍，何須毫無隱匿供出被告丙○○參與犯行，可認被告丙○○確有參與犯
    行，參諸被告庚○○所供之偷竊手法有如上述，以其攜帶並使用器具之多，並公
    用電話依常情均在人車出入較多之地，被告庚○○要竊取該等物品，不可能獨立
    完成而不會被人發現，定需要旁人參與以求竊盜過程之迅速，是被告庚○○之所
    供與經驗法則相符，應屬實在。被告丙○○雖舉證人丁○○即其老闆為證，但於
    偵查中證人丁○○並無從證明被告丙○○於案發時間確實人在台北地區。而被告
    辛○○、甲○○業於偵查中均已供明其於上開查獲地點係為被告庚○○竊盜把風
    無誤，被告庚○○、辛○○、甲○○等人亦均供稱上開竊盜工具係放在車後座，
    其三人又係同車前往，並觀之竊取該公用電話需數人為之之情節，被告辛○○、
    甲○○所辯不知被告庚○○要竊盜云云，實不足信。被告庚○○又稱被告甲○○
    、辛○○係在現場要伊不要偷竊云云，被告丙○○並未參與犯行云云，均係事後
    迴護被告辛○○、甲○○、丙○○之詞，委不足採。此外，並有扣案之長約二十
    公分剪刀一把、長約六十公分之鐵翹、長約三十公分之萬用板手各一支、質地硬
    重之鋼繩一條、長約各三十公分之鐵板二支足資佐證，復經本院勘驗屬實，筆錄
    在卷。另外，訊據被告甲○○對右揭時地竊取車號ＵＧＰ－六七二號輕型機車之
    犯行坦承不諱，惟矢口否認有竊取車號ＮＵＣ－五二０號重型機車，辯稱：伊並
    未以該失竊機車之引擎換裝至車號ＮＳＮ－一八九號壬○○之機車上，伊亦不知
    何以該機車引擎會是別人的云云。經查：右開ＵＧＰ－六七二號機車失竊之事實
    ，業據被害人己○○指稱無疑，並有贓物領據、機車照片在卷可稽，扣案鑰匙一
    支足可佐證。而上開車號ＮＳＮ－一八九號機車係壬○○於八十八年七月份借給
    被告甲○○騎用，不久被告甲○○即將該車撞壞，被告甲○○答應壬○○要修理
    該車，於同年十月份被告甲○○才將該車還給壬○○，惟機車車殼均遭換過，引
    擎已遭換過之情伊不知道等情，業據證人壬○○於警訊並本院審理中證稱明確，
    被告甲○○並供稱證人壬○○無陷害伊之可能等語，是證人壬○○之證詞即屬可
    信。而此期間核與被害人乙○○失竊機車之時間相符，被告甲○○又於警訊中自
    承該機車有撞壞，是由其去買材料來修理，除了車台外，整部車都有修理等語無
    誤，則何以機車經被告甲○○全面修理過後引擎會是他人失竊之機車，此與常情
    有悖，被告甲○○又無購買機車零件證據資料可供調查，唯一合理之解釋，係該
    機車引擎確為被告甲○○竊取乙○○之機車後換裝屬實。而被害人乙○○所持有
    之機車內尚有金牌十一面、價值約一萬多元之事實，亦據被害人乙○○指稱甚明
    ，並有贓物領據、壬○○所有之機車照片二幀在卷可徵，本件事證明確，被告辛○○、丙○○、甲○○等人所辯均係卸責之詞，不足為信，其四人犯行均堪認定
    ，自應依法論科。
二、按長約六十公分之鐵翹、長約二十公分之剪刀、及長約三十公分之鐵板、萬用板
    手、並質地硬重之鋼繩等物，客觀均已足對人身安全產生危害無訛，自屬兇器。
    則核被告庚○○、丙○○所為，均係犯刑法第三百二十一條第一項第四款、第三
    款之結夥三人攜帶兇器竊盜罪，被告辛○○、甲○○所為，係犯同法第三百二十
    一條第二項、第一項第四款、第三款結夥三人攜帶兇器竊盜未遂罪。公訴意旨認
    被告辛○○、甲○○係犯同法第三百十一條第一項第四款、第三款加重竊盜罪，
    起訴法條容有未洽，惟毋庸變更。又起訴書對被告甲○○竊取機車部分犯行未據
    起訴，然此乃裁判上一罪關係，為起訴效力所及，本院自應一併審究。被告庚○○先後四次犯行（最後一次屬未遂犯），被告丙○○三次之犯行，時間緊接，觸
    犯構成犯罪要件相同之罪名，顯均係基於概括犯意而為，應依連續犯規定論以一
    罪，並均加重其刑。被告甲○○先後三次犯行，時間緊接，分別觸犯結夥三人攜
    帶兇器竊盜罪及普通竊盜罪等基本犯罪構成要件相同之罪名，亦係基於概括犯意
    而為，應依連續犯規定論以一結夥三人攜帶兇器竊盜未遂罪，並加重其刑。被告
    甲○○、辛○○竊取公用電話未得逞，為未遂犯，依法均減輕其刑，被告甲○○
    部分並先加後減。又被告四人對上開結夥三人攜帶兇器竊盜罪間，與另一不詳姓
    名年籍之成年男子，分別有犯意之聯絡，行為之分擔，為共同正犯。爰審酌被告
    庚○○犯後雖坦承犯行，但極力為其他被告掩飾犯行，態度不佳，被告丙○○、
    辛○○犯後均矢口否認犯行，空言狡辯，難認有悔意，被告甲○○雖坦承部分犯
    行，但飾詞狡辯，亦無悔意，並於路邊竊取公用電話之犯罪情節不輕，惟所竊財
    物非鉅等一切情狀，量處如主文所示之刑。至扣案之鐵翹一支、鐵板二支、鋼繩
    一條、剪刀一支，均為被告庚○○所有，且為其犯罪所用之物，為被告庚○○所
    供屬實，自應依法沒收之，扣案之鑰匙一支，亦為被告甲○○所有，為其竊盜所
    用，為被告甲○○供稱在卷，亦宣告沒收之。另查被告丙○○、辛○○前未曾受
    有期徒刑以上刑之宣告，有台灣雲林地方法院檢察署刑案資料查註紀錄表在卷可
    憑，其非提議行竊之人，且均係在場把風，惡性較輕，本院認其二人經此教訓後
    ，當益知警惕，信皆無再犯之虞，因認其所宣告之刑，以暫不執行為適當，被告
    丙○○宣告緩刑肆年，被告辛○○宣告緩刑二年，緩刑期間並均付保護管束，以
    勵自新。
三、公訴意旨另以：被告四人於如附表所示之時地，竊取如附表所示之中華電信公司
    公用電話及其內現金等語。然訊據被告四人均堅詞否認有竊取如附表所示之公用
    電話。經查：如附表所示之公用電用失竊表，係引至附卷之中華電信雲林營運處
    函文給警察局所附之雲林縣地區失竊公用電話之附表，該函文係請求警方偵辦，
    警方一併移送被告四人偷竊全雲林地區於八十七年十二月份至一月份之公用電話
    ，以被告三人一組之行動能力，可否於如此短時間內竊取如此多之公用電話，已
    令人起疑。再者，於警訊中，被告庚○○已供明參與竊取附表之公用電話之人有
    被告丙○○及另一不詳姓名年籍之成年男子參與明確，何以又再附加一段如附表
    之公用電話係被告丙○○、辛○○、甲○○所共同為之云云，是其又再供出被告
    甲○○、辛○○參與如附表所示之竊盜，有違訊問經驗法則而有瑕疵不足採信。
    況案發後，被告庚○○係供稱有竊取上開林厝辦事處、台西客運等處之幾部公用
    電話而已，其他並沒有偷，警方並與被告庚○○一同去取贓，而有找到一部失竊
    公用電話等情，亦據證人戊○○即現場查獲警員到庭證稱明確，核與被告庚○○
    所供相符，應屬實情。再者，證人癸○○即被告辛○○居所大樓管理員及證人子
    ○○即被告之老闆雖均不能證明被告辛○○於上開犯罪時地人在台北縣，但其與
    證人子○○均證稱如附表所示之期間，被告辛○○係在在桃園縣龍潭鄉工作，人
    住在台北縣鶯歌鎮屬實，並有證人癸○○之在職證明附卷足參，且就附表失竊之
    時地觀之，時間相當緊接，每處失竊地點又均有一段距離，且竊得之金額又輕微
    ，被告辛○○實不可能如此無聊經常回到雲林縣偷竊公用電話。再者，既然竊取
    公用電話之工具均為被告庚○○所有並由其攜帶，則若非被告庚○○提議行竊，
    亦無證據可明其餘被告有該等能力可自己行竊，從而如附表所示之失竊公用電話
    無從證明係被告四人所共同行竊，惟此部份與前開部分犯罪行為有裁判上一罪之
    關係，爰不另為無罪之諭知。
據上論斷，應依刑事訴訟法第二百九十九條第一項前段，刑法第二十八條、第五十六
條、三百二十一條第一項第四款、第三款、第二項、第二十六條第一項前段、第七十
四條第一款、第九十三條第一項、第三十八條第一項第二款，判決如主文。
中      華      民      國    八十九    年      二      月      十      日
                                        臺灣雲林地方法院刑事第二庭
                                            法  官  侯  廷  昌
右正本證明與原本無異。
如不服本判決，應於判決送達後十日內向本院提出上訴狀( 應附繕本 )。
                                            書記官  陳  美  華
中      華      民      國    八十九    年      二      月      十      日
刑法第三百二十一條第一項第四款、第三款、第二項
犯竊盜罪而有左列情形之一者，處六月以上五年以下有期徒刑：
一、於夜間侵入住宅或有人居住之建築物、船艦，或隱匿其內而犯之者。
二、毀越門扇、牆垣或其他安全設備而犯之者。
三、攜帶兇器而犯之者。
四、結夥三人以上而犯之者。
五、乘火災、水災或其他災害之際而犯之者。
六、在車站或埠頭而犯之者。
前項之未遂犯罰之。
第二項之未遂犯罰之。


司法院資訊處製作；財團法人民間司法改革基金會備份。
